臺灣彰化地方法院刑事判決　　　　　　　　　　　　九十三年度易字第一二四號
　　公　訴　人　臺灣彰化地方法院檢察署檢察官
　　被　　　告　甲○○
右列被告因竊盜案件，經檢察官提起公訴（九十三年度偵字第七六九三號），本院判
決如左：
    主  文
甲○○連續竊盜，處有期徒刑月，如易科罰金，以佰元折算壹日。
    事  實
一、甲○○基於意圖為自己不法所有之概括犯意，先後為下列竊盜犯行：於民國九
    十三年九月一日下午二時三十分許，在彰化縣二林鎮○○路○段二一三號台明藥
    局前，徒手扳開丁○○所有之車牌號碼ＥＹＫ－九九六號機車之坐墊，伸手進入
    置物箱內竊取丁○○所有之皮包一個（內有身分證、駕照、華南銀行信用卡及二
    林郵局提款卡各一張、現金新台幣【下同】九千元、金飾約五錢、行動電話一支
    ）得手；又於九十三年十月一日下午二時五十分許，在彰化縣二林鎮○○街省
    錢超市前，以同一手法竊取戊○○所有之車牌號碼ＥＸＯ─四九七號機車置物箱
    內之皮包一個（內有身分證二張、機車駕駛執照、機車行照、信用卡、提款卡、
    健保卡各一張、郵局印鑑一個、存款簿一本及現金五千元）得手；再於九十三
    年十月七日下午二時許，在彰化縣埤頭鄉○○村○○路合興宮前，竊取己○○放
    置在其所有之車牌號碼ＶＳＲ─七六九號機車腳踏板上之手提包一個（內有台中
    商業銀行金融卡【帳號000000000000號】、彰化銀行金融卡【帳號
    00000000000000號】各一張、行動電話充電器一個）得手。嗣於
    九十三年十月八日上午八時五十五分許，在彰化縣二林鎮○○路九十七號前，為
    警查獲其持有前開己○○所失竊之行動電話充電器一個、金融卡二張，始查悉上
    情。
二、案經彰化縣警察局二林分局報請臺灣彰化地方法院檢察署檢察官偵查起訴。
    理  由
壹、程序方面：
一、被告甲○○警詢自白之證據能力：
（一）按被告之自白，非出於強暴、脅迫、利誘、詐欺、疲勞訊問、違法羈押或其他
      不正之方法，且與事實相符者，得為證據。被告陳述其自白係出於不正之方法
      者，應先於其他事證而為調查。該自白如係經檢察官提出者，法院應命檢察官
      就自白之出於自由意志，指出證明之方法。又訊問被告，應全程連續錄音；必
      要時，並應全程連續錄影。但有急迫情況且經記明筆錄者，不在此限。刑事訴
      訟法第一百五十六條第一、三項、第一百條之一第一項分別定有明文。
（二）查公訴人起訴書附表所載之六次竊盜犯行（參附件），雖業經被告於警詢中坦
      承不諱，惟其於本院準備程序及審理中均辯稱：其警詢中之自白係受警員黃培
      勝以不承認會被灌水刑求之脅迫及提供海洛因毒品供其注射之利誘所為，並非
      出於自由意志云云。是依前揭法條規定，檢察官乃聲請勘驗警詢錄音帶，本院
      於九十四年一月二十日審理時首先勘驗警詢錄音帶，勘驗結果為：詢問開始時
      ，警員有告知偵訊時間、案由、及四項權利，詢問過程警員語氣平和，採一問
      一答之訊問方式，被告經詢問即承認自其身上查獲之金融卡二張及置物箱內的
      充電器一個，均係竊取所得的，且警員提示被害人之筆錄告知失竊時間、地點
      ，被告亦均承認；另警員詢問被告是否竊取他人財物時，被告主動承認竊取丁○○、戊○○之機車置物箱內財物，並供稱係徒手扳開機車座墊把手伸進去置
      物箱竊取財物。嗣警員再告知依報案紀錄所載，轄區內尚有六件犯罪手法與被
      告前開犯罪手法相同之案件，詢問被告是否為其所犯，被告則否認犯行，隨即
      出現錄音機停止錄音的按鍵聲音並中斷錄音，嗣再繼續錄音時，被告又承認竊
      取乙○○、丙○○、庚○○之財物，惟被告描述此三件犯行之犯罪時間、地點
      之方式，似係依照書面資料讀出（參本院九十四年一月二十日審判筆錄第四、
      五頁）。而證人即為被告製作筆錄時擔任訊問人之警員黃培勝於本院審理中作
      證時，雖否認有前開脅迫及利誘被告承認犯行之行為，惟對曾於被告否認犯行
      時因故中斷暫停錄音，嗣再行錄音時，被告所承認如起訴書附表編號二、三、
      四號等三件竊盜犯行，係警方提供被害人之報案資料給被告看，由被告挑出其
      所承認之竊盜犯行後，按照書面資料唸出乙節，則結證明確（參本院九十四年
      一月二十日審判筆錄第十、十一頁）。故被告於錄音中斷後再繼續錄音時之自
      白，是否確係被告基於自由意志所為，即非無疑，為擔保自白之憑信性，應認
      被告此部份之自白無證據能力；至中斷錄音前之自白，依前開勘驗結果，並無
      任何跡象顯示被告係受脅迫或利誘所為，且參諸被告嗣後曾否認其他竊盜犯行
      等情，益徵被告該部分之自白應係出於自由意志所為，而具有證據能力。
二、被害人警詢筆錄之證據能力：
    按被告以外之人於審判外之言詞或書面陳述，除法律有規定者外，不得作為證據
    ，刑事訴訟法第一百五十九條第一項固定有明文。惟被告以外之人於偵查中向檢
    察官所為之陳述，除顯有不可信之情況者外，得為證據；又被告以外之人於審判
    外之陳述，雖不符前四條之規定，而經當事人於審判程序同意作為證據，法院審
    酌該言詞陳述或書面陳述作成時之情況，認為適當者，亦得為證據，同法第一百
    五十九條之一第二項、第一百五十九條之五第一項亦分別定有明文。查本件被告
    不爭執被害人乙○○、丙○○、戊○○、庚○○之警詢筆錄，及證人即被害人己○○、丁○○之警詢筆錄及於檢察官偵查中證述之證據能力，均同意作為證據（
    參本院九十三年十二月八日準備程序筆錄第五頁），本院審酌證人己○○、丁○○偵查中之證述均經具結，有證人結文二紙在卷可憑，且無顯有不可信之情形；
    另審酌前開被害人之各該警詢筆錄作成時之情況，亦認為適當，爰依刑事訴訟法
    第一百五十九條之一第二項、第一百五十九條之五第一項之規定，認均為傳聞法
    則之例外，有證據能力。
貳、實體方面
一、訊據被告於本院審理中矢口否認有何竊盜犯行，辯稱：警詢中之自白係受脅迫及
    利誘所為，另遭查獲時持有之金融卡及行動電話充電器，均係在彰化縣二林鎮金
    瓜寮所拾獲云云。惟查：被告於警詢中就竊盜被害人丁○○、戊○○及己○○財
    物之自白應具證據能力，已如前述。而被告前揭自白，除具體描述犯罪時間及地
    點外，對於犯罪手法亦供述明確，核與被害人戊○○警詢中之指訴及證人即被害
    人丁○○、己○○警詢及偵查中證述之失竊情節大致相符，且其警詢中之自白，
    因甫遭逮捕，較無時間構思完善之辯詞，所述通常較接近真實，應認被告前揭自
    白較其審理中否認犯行之供述可採；況被告於前揭時地為警查獲時，確實持有被
    害人己○○所失竊之行動電話充電器一個、台中商業銀行及彰化銀行金融卡各一
    張，及於九十三年九月一日下午二時三十分許，確實前往彰化縣二林鎮○○路○
    段二一三號台明藥局等情，業據被告於本院審理時坦白承認（參本院九十四年一
    月二十日審判筆錄第十四、十五頁），並有彰化縣警察局二林分局搜索扣押筆錄
    、責付保管單各一份及台明藥局監視器翻拍照片二幀附卷可憑，足徵被告此部份
    之警詢自白與事實相符，堪予採信。至被告與本院審理時雖辯稱：前開物品係伊
    於彰化縣二林鎮金瓜寮所拾獲云云。惟被告亦供稱：其不知金融卡密碼，也沒有
    手機，不知道那是手機之充電器等語（參本院九十四年一月二十日審判筆錄第二
    十一頁），則前開金融卡及充電器對被告既無任何作用，衡情被告實無特地加以
    撿拾置放於身上及機車置物箱之理，被告前開辯詞洵不足採。本件事證已臻明確
    ，被告犯行應堪認定。
二、核被告所為，係犯刑法第三百二十條第一項之竊盜罪。其先後三次竊盜犯行，時
    間緊接，所犯為構成要件相同之罪名，顯係基於概括犯意反覆為之，為連續犯，
    應論以一罪，並依法加重其刑。爰審酌被告正值青壯之年，不思循正途賺錢，竟
    數次竊盜他人財物，惟念其所竊取財物之價值尚非鉅大，犯罪手法之危害性不高
    ，及雖曾與警詢中自白，卻於本院審理中飾詞狡辯等一切情狀，量處如主文所示
    之刑，並諭知易科罰金之折算標準，以示懲儆。
三、公訴意旨另認：被告承前之概括犯意，先後於：九十三年九月六日下午八時十
    分許，在彰化縣二林鎮○○路七十七號前，竊取被害人乙○○所有之車牌號碼Ｇ
    Ｚ八－一六五號機車置物箱內之皮包一個（內有台新、中國信託商業銀行信用卡
    各一張、二林郵局提款卡二張、現金三千三百元、駕照一張、健保卡二張、行動
    電話一支）得手；九十三年九月十九日下午一時二十四分許，在彰化縣二林鎮
    ○○路，竊取庚○○所有車牌號碼ＫＴＵ─九○八號機車置物箱內之皮包一個（
    內有行動電話一支、身分證、健保卡、駕照、行照、郵局提款卡二張、土地銀行
    提款卡二張、台新銀行提款卡、信用卡各一張、軍人身分證等證件，及現金三千
    三百元）得手；九十三年九月二十二日下午六時二十分許，在彰化縣二林鎮○○路與儒林路口，竊取被害人丙○○車牌號碼ＫＸＴ─九一一號機車置物箱內之
    皮包一個（內有行動電話一支、健保卡、身分證、行照、手錶一支、現金二千元
    ）得手，因認被告涉犯刑法第三百二十條第一項之竊盜罪嫌等語。訊據被告堅詞
    否認此部分之犯行。經查，公訴人認被告涉犯此部份之竊盜犯行，無非係以被告
    警詢中之自白及被害人乙○○、庚○○及丙○○警詢中之指訴為其主要論據，惟
    被告此部份之警詢自白，業經本院認定無證據能力，不得作為證據，已如前述；
    而前開三位被害人雖於警詢中具體指訴失竊財物之事實，然並未親眼目睹行竊過
    程，亦無法證明其財物為被告所竊，此外，復查無其他積極證據足認被告確實涉
    犯此部份之竊盜犯行，惟公訴人認此部分與前開論罪科刑部分有連續犯之裁判上
    一罪關係，爰不另為無罪之諭知，併此敘明。
據上論斷，應依刑事訴訟法第二百九十九條第一項前段，刑法第五十六條、第三百二
十條第一項、第四十一條第一項前段，罰金罰鍰提高標準條例第一條前段、第二條，
判決如主文。
本案經檢察官楊忠城到庭執行職務。
中      華      民      國      九十四      年      二      月    三    日
                                臺灣彰化地方法院刑事第一庭
                                    審判長法官  宋  恭  良
                                    法      官  許  雅  婷
                                    法      官  吳  永  梁
右正本證明與原本無異。
如不服本判決，應於判決送達後十日內，向本院提出上訴狀( 須附繕本 )。
告訴人或被害人對於判決如有不服具備理由請求檢察官上訴者，其上訴期間之計算係
以檢察官收受判決正本之日期為準。
                                    法院書記官  陳  美  敏
中      華      民      國      九十四      年      二      月    五    日
附錄本案論罪科刑法條全文
中華民國刑法第三百二十條
意圖為自己或第三人不法之所有，而竊取他人之動產者，為竊盜罪，處五
年以下有期徒刑、拘役或五百元以下罰金。
意圖為自己或第三人不法之利益，而竊佔他人之不動產者，依前項之規定
處斷。
前二項之未遂犯罰之。
